# 请教陈版：母公司将借款作为实收资本投入子公司用于长期资产建设，利息资本化

提问人：15689138820 时间：2020-07-28 16:49:00
请教陈版， 1 、企业的借款协议中是否需要明确借款用途是子公司的投资款，企业实际借款用途是补充流动资金。
（我们内部有争议）
2 、资本化的利息是按照一般借款方式计算的。（我们内部无争议）

回答人：chenyiwei
合同中即使明确了借款用途，但借款方未按约定用途使用，即存在对借款资金的全部或部分挪用的，也视同一般借款考虑其借款费用资本化问题。